臺灣臺北地方法院交通事件裁定　　　　　　　九十年度交聲字第一三號
　　異議人即
　　受處分人　甲○○
右列受處分人因違反道路交通管理處罰條例案件，對於臺北市交通事件裁決所中華民
國九十年十一月二十一日所為之處分 (原處分案號：北市裁三字第駕裁二二-ＣＧＩ
二八八五五號)聲明異議，本院裁定如左：
        主      文
異議駁回。
        理      由
一、按行車速度，依標誌或標線之規定，無標誌或標線者，在市區道路之時速不得超
    過五十公里，在郊外道路時速不得超過六○公里，道路交通安全規則第九十三條
    第一項第一款定有明文。汽車駕駛人，行車速度，超過規定之最高時速者，處新
    臺幣一千二百元以上二千四百元以下罰鍰，道路交通管理處罰條例第四十條第一
    項亦有規定。又汽車駕駛人違反道路交通管理處罰條例第四十條第一項者，除依
    原條款處罰鍰外，依同條例第六十三條第一項第一款規定，並記違規點數一點。
二、本件受處分人即異議人甲○○於民國九十年七月二十四日下午二時二十三分左右
    ，駕駛其所有車牌三Ａ－九九一號自用小客車，途經台北市○○市○○路往台
    北市方向（舉發通知單、裁決書均誤載往新店方向）之路段，該路段行車速度有
    時速不得超過五十公里之限速，受處分人竟以時速六十二公里之行車速度超速行
    駛，為臺北縣警察局交通隊小隊長蔡澄潭依現場測速拍照採證，以受處分人有違
    反道路交通管理處罰條例第四十條第一項之行為逕行舉發。嗣將舉發通知單送達
    於受處分人後，受處分人於舉發通知單所載應到案日期前提出申訴，原處分機關
    請舉發單位調查結果，仍認受處分人有違反道路交通管理處罰條例第四十條第一
    項之違規行為，乃依道路交通管理處罰條例第四十條第一項、第六十三條第一項
    第一款（漏引法條，應補正）及違反道路交通管理事件統一裁罰標準表「汽車駕
    駛人行車速度，超過規定之最高時速未滿二十公里者，且在期限內到案聽候裁決
    者」之規定，裁處罰鍰新臺幣一千七百元並記違規點數一點。
三、本件受處分人甲○○固不否認駕駛其所有車牌號碼三Ａ－九九一號自用小客車
    於前揭時間駛過為警拍照取證之地點，惟矢口否認有超速行駛之違規行為，辯稱
    ：伊遭拍照之地點，於九十年九月三十日前往現場查看，限速係時速六十公里，
    並非時速五十公里云云。經查：本件受處分人駕駛其所有車牌三Ａ－九九一號
    自用小客車通過台北縣新店市○○路往台北方向之路段超速違規之行為，業有現
    場採證照片一張附卷足憑，復經傳訊證人即舉發之員警蔡澄潭證稱：從台北縣新
    店市○○路，到台北市○○○○道路雙向均是限速時速五十公里，九十年九月三
    日之後為配合新修正之道路交通安全規則才改為六十公里，受處分人違規之時間
    是在九十年七月二十四日，當時之限速規定為五十公里等語，並有員警所提出之
    現場照片八張及台北縣新店市公所函附卷可參。又經本院向台北縣新店市公所函
    查台北縣新店市○○路往新店、或台北方向於九十年七月二十四之時速限制均為
    五十公里，亦有台北縣新店市公所中華民國九十一年一月三十一日北縣店工字第
    九一三二二七號函附卷可佐。綜上所陳，本院依前開現場採證照片及現
    存之卷內資料已得有受處分人確有上開違規行為之心證，且於本件卷存證據資料
    內並無任何積極證據足以證明原舉發單位之員警所為之舉發有何違法或不當之處
    ，並使本院對違規之事實產生任何合理之懷疑，且交通警察掣單舉發違反道路交
    通管理處罰條例所列之違規事實，本質上為行政處分，係公務員基於職務上之權
    力，依法就特定之具體事件所為之具公法上效果之單方面行政行為，基於公務員
    為公法上行為具有公信力之原則，該行政行為當可被推定為真正，其據以依法處
    分之事實認定亦為正確無誤，從而本件異議人既未能提出證據以資證明其確無違
    規行為，僅空言稱並未超速行駛，尚難認其辯解為可採，本件事證明確，受處分
    人之違規行為堪以認定。從而原處分機關乃依前揭道路交通管理處罰條例第四十
    條第一項、第六十三條第一項第一款及違反道路交通管理事件統一裁罰標準表之
    規定，裁處罰鍰新臺幣一千七百元並記違規點數一點，核無違誤。本件受處分人
    之異議為無理由，自應將其異議駁回。
四、據上論斷，應依道路交通案件處理辦法第十九條，裁定如主文。
中      華      民      國    九十一    年    五    月       十四      日
                          臺灣臺北地方法院交通法庭
                                    法  官  劉  嶽  承
右正本證明與原本無異。
如不服本裁定，應於裁定送達後五日內向本院提出抗告狀。
                                    書記官  江  虹  儀
中      華      民      國    九十一    年     五     月    十四       日
